臺灣臺北地方法院刑事判決　　　　　　　94年度易字第1334號
公　訴　人　臺灣臺北地方法院檢察署
被　　　告　甲○○
指定辯護人　本院公設辯護人　沈芳萍
上列被告因公共危險等案件，經檢察官提起公訴（94年度偵字第
14872號），被告於準備程序為有罪之陳述，本院合議庭裁定改
用簡式審判程序，由受命法官獨任審理，判決如下：
    主      文
甲○○意圖為自己不法之所有，以恐嚇使人將本人之物交付，未
遂，處有期徒刑壹年。扣案NOKIA牌行動電話乙支、IC電話卡乙
張及裝有汽油之玻璃瓶（瓶口以布料塞住）貳瓶均沒收。
    事實及理由
一、甲○○因積欠銀行債款無力償還，財務窘困，復因前往麥當
    勞餐廳中壢環中店內消費，認為該餐廳服務不佳，經電話投
    訴未獲滿意答覆，竟萌意圖為自己不法所有犯意，選定址設
    台北市中山區○○○路1號3樓之臺灣麥當勞餐廳股份有限公
    司（下稱麥當勞）作為恐嚇取財目標，接續於94年4月20日
    上午11時3分32秒、11時7分30秒、中午12時21分6秒、12時
    25 分42秒、下午4時13分9秒、7時52分59秒，分別在桃園縣
    楊梅鎮、中壢市境內，持門號0000000000號及其所有之NOKI
    A牌行動電話撥打（02）00000000之電話（該號碼係麥當勞
    公司代表線，撥打之電話會自動跳號）至上址麥當勞公司，
    向接聽電話之麥當勞公司協理李伯章恐嚇略稱：「要向該公
    司借款新台幣（下同）200萬元周轉，否則將以迫砲（汽油
    彈）攻擊麥當勞各地分店」等語；甲○○見目的未達，賡續
    上述單一恐嚇取財犯意，先於同年8月13日在桃園縣中壢市
    ○○路附近，抽取其機車內之汽油，分裝入3瓶玻璃瓶內，
    並以布料塞住瓶口備用，繼於同年月15日凌晨3時30分許，
    將其中1瓶丟擲桃園縣八德市○○路277號麥當勞餐廳八德店
    內，致該店落地窗破損，瓶內汽油灑諸地面（毀損部分未據
    告訴），再接續於同日下午2時40分許、4時10分許，在桃園
    縣蘆竹鄉○○路○段96號統一超商附近，持IC電話卡利用公
    用電話撥打至上址麥當勞公司，分別向接聽電話之總機人員
    顧佑瑄、協理李伯章詢問是否知悉麥當勞遭人丟擲內裝汽油
    之玻璃瓶事，並自稱炸彈客，向李伯章恫嚇略以：「已準備
    10顆汽油彈明日要丟，1顆賣20萬元，請準備200萬元，這次
    先丟未點燃的，如再不付款，下次就丟點燃的汽油彈」，李
    伯章虛以委蛇，告以須請示公司請其明日再聯絡等語；甲○
    ○因遲遲未見麥當勞公司付款，復接續於94年8月16日上午
    11時50分、下午2時7分許、15時30分許、17時許及翌（17）
    日上午10時許，在桃園市境內及中壢市○○○路151號前，
    持上開IC電話卡以公用電話撥打至上址麥當勞公司，恐嚇要
    求付款200萬元，仍未獲置理；迨94年8月17日上午11時4分
    許，在桃園縣中壢市○○○路151號前，再度利用公用電話
    撥打至麥當勞公司恐嚇時，為警當場查獲，始未得逞，並扣
    得其所有上開用以恐嚇裝有汽油之玻璃瓶2瓶、行動電話1支
    及IC電話卡1張及其於撥打恐嚇電話時所穿著之上衣1件等物
    。
二、證據名稱：
  (一)被告甲○○於偵、審中之自白。
  (二)證人李伯章、黃聖霖、吳宜麇之證述。
  (三)94年4月20日通聯譯文、94年8月12日通聯譯文及門號000000
    0000行動電話雙向通聯資料、中華電信（固網市內）000000
    0000電話資料查詢。
  (四)麥當勞餐廳意外事件報告單1份。
  (五)內政部警政署刑事警察局94年10月18日刑鑑字第0940133916
    號鑑定書1紙。
  (六)監視器轉錄照片2幀。
  (七)上開扣案之物。
三、核被告甲○○所為，係犯刑法第346條第3項、第1項之恐嚇
    取財未遂罪。其數次撥打電話恐嚇麥當勞公司之行為，乃以
    單一行為接續進行，縱令在犯罪完畢以前，其各個舉動，已
    與該罪之構成要件完全相符，但其主觀上對於各個舉動，不
    過為其犯罪行為之一部分，應為接續犯之一罪。公訴人認為
    應以連續犯論處，容有未洽。其所犯恐嚇取財未遂罪，應依
    刑法第26條前段規定，減輕其刑。爰審酌被告不思以正當手
    段賺取金錢、竟以恐嚇放火手段威脅公眾往來聚集之麥當勞
    餐廳，對社會大眾生命、財產之安全造成相當程度之危害，
    本應予以重懲，惟犯後坦承犯行，態度尚稱良好等一切情狀
    ，量處如主文所示之刑，以資懲儆。至公訴人就被告之科刑
    範圍表示處以有期徒刑8月之意見，本院斟酌本件犯罪情節
    、型態，對社會之影響及刑法第57條規定之一切情狀，認為
    過輕，有違犯罪行為與量刑之比例原則，以主文所宣告之刑
    為當，附此明。扣案上開行動電話、IC電話卡及裝有汽油
    之玻璃瓶（瓶口以布料塞住），係被告所有，供犯恐嚇罪所
    用之物，均依刑法第38條第1項第2款規定沒收；另扣案之上
    衣1件僅係證明被告撥打恐嚇電話之證據，不為沒收之諭知
    。
四、又刑法第173條第1項之放火罪，行為人須對於目的物有燒燬
    之故意，亦即其對於放火行為有使目的物燒燬（全部或一部
    喪失效用）一事有所認識，因此僅限基於放火燒燬他人房屋
    之犯罪故意而實施放火行為，惟未使房屋達到喪失效用之程
    度，始得論以本罪之未遂犯。本件被告雖曾丟擲裝有汽油之
    玻璃瓶，但並未點燃，亦未致燃燒狀態，核與被告辯稱：伊
    僅意在恐嚇，並無放火犯意等語相符，公訴人於本院審理中
    亦不認為構成上開罪嫌，具狀減縮上開放火未遂之犯罪事實
    ，本院復查無其他證據認為被告有何公共危險犯行，惟起訴
    書任此部分如果成立犯罪，與前開論罪科刑部分有裁判上一
    罪之牽連關係，爰不另為無罪之諭知。另按刑法上所謂爆裂
    物，乃指具有爆發性，且具有破壞力，可於瞬間將人或物殺
    傷或毀損者而言。另中央主管機關依槍砲彈藥刀械管制條例
    第4條第3項規定，由內政部所公告之各類槍砲、彈藥主要組
    成零件種類所公告爆裂物之組成零件為：火藥、炸藥、雷管
    、制式導火索等有瞬間爆發性之物品，始足當之。是若僅以
    空瓶裝填汽油，其本體既不能獨立燃燒，汽油本體亦無如炸
    藥、棉花藥、雷汞般之爆發性及破壞力，自難認係爆裂物。
    故以玻璃瓶內裝入汽油，以布塞住瓶口，無非為一般盛裝易
    燃物之汽油瓶而已，與所謂爆裂物之汽油彈尚屬有間，並無
    刑法第187條或槍砲彈藥刀械管制條例第7條第1項所謂製造
    爆裂物之適用，附此敘明。
據上論斷，應依刑事訴訟法第273條之1第1項、第299條第1項前
段，刑法第346條第3項、第1項、第26條前段、第38條第1項第2
款，罰金罰鍰提高標準條例第1條前段，判決如主文。
本案經檢察官方伯勳到庭執行職務
中　　華　　民　　國　　94　　年　　12　　月　　30　　日
　　　　　　　　　刑事第十二庭  法　官　胡宏文
以上正本證明與原本無異。
如不服本判決，應於判決送達後10日內向本院提出上訴狀（應抄
附繕本）。告訴人或被害人如對於本判決不服者，應具備理由請
求檢察官上訴，其上訴期間之計算係以檢察官收受判決正本之日
期為準。
　　　　　　　　　　　　　　　　書記官　劉穗筠
中　　華　　民　　國　　94　　年　　12　　月　　30　　日
附本案論罪科刑依據之法條：刑法第346條第3項、第1項
中華民國刑法第346條
(單純恐嚇罪)
意圖為自己或第三人不法之所有，以恐嚇使人將本人或第三人之
物交付者，處6月以上5年以下有期徒刑，得併科1千元以下罰金
。
以前項方法得財產上不法之利益，或使第三人得之者，亦同。
前二項之未遂犯罰之。
